臺灣高等法院刑事判決　　　　　　　　　　　　　　九十年度上訴字第四一五三號
　　上　訴　人　臺灣板橋地方法院檢察署檢察官
　　被　　　告　丙○○
　　　　　　　　甲○○
　　　　　　　　乙○○
　　共　　　同
右上訴人因被告等毒品危害防制條例案件，不服臺灣板橋地方法院八十七年度訴字第
號，中華民國八十九年十一月二十四日、八十九年十一月三十日第一審判決（起訴案
號：臺灣板橋地方法院檢察署八十六年度偵字第一七二二四號、二一七０九號、二一
八二三號），提起上訴，本院判決如左：
    主  文
上訴駁回。
    理  由
一、本案經本院審理結果，認第一審判決對被告丙○○被訴販賣第一、二級毒品（海
    洛因及安非他命）部分為無罪之諭知，對被訴甲○○被訴販賣第一級毒品（海洛
    因）部分為無罪之諭知，及對被告乙○○被訴販賣第一、二級毒品（海洛因及安
    非他命）認為不能證明犯罪，而變更起訴法條，改依幫助犯毒品危害防制條例第
    十條第一項之罪判處有期徒刑一年七月，及依藥事法第八十三條第一項之罪判處
    有期徒刑八月（均已依累犯規定加重其刑），並定執行刑為有期徒刑二年二月，
    經核認事用法及量刑均無不當，應予維持，並引用第一審判決書記載之事實、證
    據及理由（如附件）。
二、檢察官對被告丙○○、甲○○、乙○○被訴販賣第一、二級毒品部分提起上訴，
    上訴意旨略以：(1)被告丙○○涉嫌販賣毒品之犯罪事實，業據證人許傑智、白書
    魁、鄭國華、陳鳳美、蔡建中、張清欽於警訊時、偵查中證述甚詳。原審以不能
    證明被告丙○○有販賣毒品行為，而為被告無罪之諭。(2)被告甲○○販賣海洛因
    之犯罪事實，業據同案被告乙○○、丙○○於警訊時供述甚詳，互核相符。(3)被
    告乙○○販賣第一級、第二級毒品之犯罪事實，亦據證人許傑智、白書魁、鄭國
    華、陳鳳美、蔡建中及張清欽分別於警訊時、偵查中證述詳實，原審前開判決似
    有未妥等語。
三、惟查共同被告不利於己之陳述，雖得採為其他共同被告犯罪之證據，惟此項不利
    之陳述，須無瑕疵可指，且就其他方面調查，又與事實相符者，始得採為其他共
    同被告犯罪事實之認定。換言之，在現行刑事訴訟法下，被告之自白，或共同被
    告不利於己之陳述，其證明力並非可任由法院依自由心證主義之原則，自由判斷
    ，而受相當之限制，即尚須另有其他必要之補強證據，來補足其自白之證明力，
    始得採為斷罪資料。毒品危害防制條例第十七條規定犯該條例第四條第一項至第
    三項、第五條第一項至第三項、第六條第一項至第三項、第七條第一項至第三項
    、第八條第一項至第三項、第十條或第十一條第一項、第二項之罪，供出毒品來
    源，因而破獲者，得減輕其刑。則施用、持有、販賣、或意圖販賣而持有毒品之
    人，如供出毒品之來源因而破獲者，既得邀減輕其刑之寬典，為擔保其所為不利
    於其他共同被告之陳述（毒品來自其他共同被告之陳述）之真實性，尤應有足以
    令人確信其陳述為真實之補強證據，始能據以為論罪之依據。經查被告丙○○、
    乙○○於警訊中雖曾指稱向被告甲○○購買海洛因，另許傑智、白書魁、鄭國華
    、陳鳳美、蔡建中、張清欽等人於警訊時亦曾分別指稱向被告丙○○、乙○○購
    買海洛因或安非他命，然而彼等嗣後於偵、審中均已否認向被告等人購買海洛因
    或安非他命等毒品，且本案始終查無其他任何補強證據足以證明彼等關於曾向被
    告等人購買毒品之供述確與事實相符，揆諸前揭說明，被告丙○○、乙○○、及
    許傑智、白書魁、鄭國華、陳鳳美、蔡建中、張清欽等人原先之供述均不能資為
    被告三人有販賣第一、二級毒品之犯罪證據，此外又查無其他任何足以證明被告
    等有販賣毒品之確切事證存在，本案顯屬不能證明證明被告等人有公訴意旨所指
    販賣第一、二級毒品之犯行。檢察官仍執陳詞提起上訴，任意指摘原判決不當，
    非有理由，應予駁回。
三、被告甲○○經合法傳喚，無正當理由不到庭，爰不待其陳述逕行判決。
據上論結，應依刑事訴訟法第三百七十三條、第三百六十八條、第三百七十一條，判
決如主文。
本案經檢察官吳國南到庭執行職務。
中      華      民      國    九十一    年      五      月     十四     日
                                台灣高等法院刑事第二十三庭
                                    審判長法  官 黃  瑞  華
                                          法  官 雷  雯  華
                                          法  官 宋      祺
右正本證明與原本無異。
如不服本判決應於收受送達後十日內向本院提出上訴書狀，其未敘述上訴之理由者並
得於提起上訴後十日內向本院補提理由書（均須按他造當事人之人數附繕本）。
                                          書記官 蔡  慧  娟
中      華      民      國    九十一    年      五      月     十四     日
